臺灣臺南地方法院刑事判決
111年度交易字第540號
公  訴  人  臺灣臺南地方法院檢察署檢察官
被      告  廖正治




上列被告因公共危險案件，經檢察官提起公訴（111年度偵字第1
0264號），被告於準備程序進行中，就被訴事實為有罪之陳述，
本院改行簡式審判程序審理，判決如下：
    主  文
廖正治駕駛動力交通工具而吐氣所含酒精濃度達每公升零點二五
毫克以上，處有期徒刑壹年參月。
    事  實
一、廖正治於民國111年4月14日11時許，在臺南市永康區中正北
    路與富強街交岔路口附近之檳榔攤內，飲用含有酒精之保力
    達飲品後，仍於同日11時5分許，無照騎乘車牌號碼000-000
    號普通重型機車上路。嗣行經臺南市○○區○○里○○○00號前時
    ，因行車不穩為警攔檢，發覺其身上充滿酒氣，乃於同日11
    時42分施以酒測，而測得其吐氣所含酒精濃度為每公升0.58
    毫克（MG/L），而查悉上情。
二、案經臺南市政府警察局新化分局移送臺灣臺南地方檢察署檢
    察官偵查起訴。
    理  由
一、本件被告所犯為死刑、無期徒刑、最輕本刑為3年以上有期
    徒刑以外之罪，亦非屬高等法院管轄之第一審案件，其於準
    備程序進行中，先就被訴事實為有罪之陳述，經法官告知簡
    式審判程序之旨，並聽取公訴檢察官之意見後，依刑事訴訟
    法第273條之1第1項、第273條之2等規定，裁定進行簡式審
    判程序，且不受同法第159條第1項、第161條之2、第161條
    之3、第163條之1及第164條至第170條所規定證據能力認定
    及調查方式之限制，合先敘明。
二、上開犯罪事實，業據被告於警詢、偵訊及本院審理時均坦承
    不諱，並有臺南市政府警察局新化分局當事人酒精測定紀錄
    表（警卷第11頁）、財團法人台灣商品檢測驗驗證中心呼氣
    酒精測試器檢定合格證書（警卷第13頁）、臺南市政府警察
    局舉發違反道路交通管理事件通知單影本（警卷第15至17頁
    ）、證號查詢機車駕駛人表單（警卷第19頁）、車輛詳細資
    料報表（警卷第21頁）在卷可稽，堪認被告之自白與事實相
    符，而得採信。是本案事證明確，被告上開犯行堪以認定，
    應依法論科。
三、論罪科刑：
　㈠核被告所為，係犯刑法第185條之3第1項第1款之公共危險罪
    。
　㈡又檢察官起訴意旨固謂被告前因不能安全駕駛案件，經本院
    以108年度交易字第105號判決判處有期徒刑10月確定；復因
    不能安全駕駛案件，經本院以108年度交易字第150號判決判
    處有期徒刑10月確定，上開案件經臺灣高等法院臺南分院以
    109年度抗字第439號裁定合併定應執行有期徒刑1年7月確定
    ，於110年4月1日假釋出監付保護管束，於同年7月19日保護
    管束期滿未經撤銷，其未執行之刑，以已執行論，是其本案
    為累犯，應依刑法第47條第1項規定加重其刑等語。惟檢察
    官未就被告應依累犯規定加重其刑之事項為主張並具體指出
    證明方法，故參酌最高法院刑事大法庭110年度臺上大字第5
    660號裁定意旨，僅將被告之前案紀錄列為刑法第57條第5款
    之量刑審酌事由，無從據以加重其刑，附此敘明。
　㈢爰審酌被告前於92年至110年間，已因酒後駕車之公共危險案
    件，經法院分別判處罰金、有期徒刑確定超過10次以上之前
    案紀錄，有臺灣高等法院被告前案紀錄表1份在卷可憑，素
    行不佳。其仍不知警惕，再度飲用酒類後，無視法律之誡命
    與其他用路人之安全，於上午時無照騎乘重型機車行駛於道
    路，又因行車不穩而為警查獲，經警發覺被告身上充滿酒氣
    ，並測得其吐氣酒精濃度達每公升0.58毫克（MG/L），對一
    般往來之公眾及行車實具有一定之危險性，所幸未肇事釀災
    即為警攔檢查獲。復考量其犯後坦承犯行，態度尚佳，及自
    陳教育程度為國中畢業、已離婚，孩子均已經成年，需撫養
    照顧高齡之母親，入監前為日薪臨時工等一切情狀，量處如
    主文所示之刑。
四、據上論斷，依刑事訴訟法第273條之1第1項、第299條第1項
    前段，刑法第185條之3第1項第1款，刑法施行法第1條之1第
    1項，刑法施行法第1條之1第1項、第2項前段，判決如主文
    。
本案經檢察官施胤弘提起公訴，檢察官呂舒雯到庭執行職務
中　　華　　民　　國　　111 　年　　8 　　月　　24　　日
            刑事第十四庭  法  官  蕭雅毓
以上正本證明與原本無異。
如不服本判決應於收受送達後20日內向本院提出上訴書狀，並應
敘述具體理由；其未敘述上訴理由者，應於上訴期間屆滿後20日
內向本院補提理由書（均須按他造當事人之人數附繕本）「切勿
逕送上級法院」。
                          書記官  李如茵
中　　華　　民　　國　　111 　年　　8 　　月　　24　　日
附錄本案論罪科刑法條全文
中華民國刑法第185條之3
駕駛動力交通工具而有下列情形之一者，處3年以下有期徒刑，
得併科30萬元以下罰金：
一、吐氣所含酒精濃度達每公升零點二五毫克或血液中酒精濃度
    達百分之零點零五以上。
二、有前款以外之其他情事足認服用酒類或其他相類之物，致不
    能安全駕駛。
三、服用毒品、麻醉藥品或其他相類之物，致不能安全駕駛。
因而致人於死者，處3年以上10年以下有期徒刑，得併科2百萬元
以下罰金；致重傷者，處1年以上7年以下有期徒刑，得併科1百
萬元以下罰金。
曾犯本條或陸海空軍刑法第54條之罪，經有罪判決確定或經緩起
訴處分確定，於十年內再犯第1項之罪因而致人於死者，處無期
徒刑或5年以上有期徒刑，得併科3百萬元以下罰金；致重傷者，
處3年以上10年以下有期徒刑，得併科2百萬元以下罰金。